# [急]投资咨询公司买卖基金信托产品，分配收益纳税么？

提问人：行者风 时间：2012-12-04 14:28:11
投资咨询公司买卖基金信托产品，基金分配收益缴纳所得税么？ 买卖信托产品时，计入什么科目？ 根据不同情况，计入交易性金融资产或可供出售金融资产还是？

回答人：chenyiwei
会计处理模式根据以下因素综合分析确定：该信托产品是否提供保本和固定收益的保障；能否提前赎回或者在到期日前转让；管理层的持有意图；有无活跃交易市场，公允价值能否可靠确定。